【裁判字號】    95,附民,49
【裁判日期】    950804
【裁判案由】    請求賠償損害
【裁判全文】
臺灣彰化地方法院刑事附帶民事判決      95年度附民字第49號
原      告  乙○○○
被      告  甲○○
上列被告因九十五年度易字第一三七號詐欺案件，經原告提起附
帶民事訴訟，請求損害賠償事件，經本院於民國九十五年七月十
七日言詞辯論終結，判決如下︰
    主      文
被告應給付原告新台幣佰陸拾萬元，及自民國九十五年七月十
八日起至清償日止，按週年利率百分之五計算之利息。
本判決第一項於原告以新臺幣壹佰貳拾萬元供擔保後，得假執行
。
    事  實  及  理  由
一、原告起訴主張：緣被告與原告係親戚關係，被告得知原告因
    案與他人涉訟，竟利用原告不諳司法程序，偽稱其認識臺灣
    台中地方法院法官，可幫忙為其疏通官司，復自民國九十四
    年二月間某日起，迄九十五年一月十三日止，變聲自稱係「
    蘇法官」，或「蘇法官」之助理「劉小姐」，連續以電話向
    原告訛稱：需繳納一些手續費、保證金、活動費、拆屋工程
    費等語，致原告陷於錯誤，而陸續至被告位於彰化縣員林鎮
    ○○里○○路五七四巷二號之住處，交付新台幣（下同）二
    萬五千元至六十三萬元不等之現金予被告，共計被告以此方
    式向原告所詐得之金額為三百六十萬元。原告因而受有財產
    上之損害，爰基於侵權行為之法律關係，請求被告負損害賠
    償責任等語。並聲明：（一）被告應給付原告三百六十萬元
    ，及自起訴狀繕本送達被告翌日起至清償日止，按週年利率
    百分之五計算之利息。（二）願供擔保，聲請宣告假執行。
二、被告則以：同意原告所請求之金額，然並無資力給付等語，
    資為抗辯。
三、按附帶民事訴訟之判決，應以刑事訴訟判決所認定之事實為
    據，刑事訴訟法第五百條定有明文，查本件原告主張被告上
    開詐欺取財行為之事實，業經本院九十五年度易字第一三七
    號詐欺案件調查並審理明確，判處被告有期徒刑二年在案，
    且為被告所不爭執，是原告之主張堪信真實。
四、次按因故意或過失不法侵害他人權利者，負損害賠償責任，
    民法第一百八十四條第一項前段定有明文。本件被告因故意
    為上開詐欺取財行為而不法侵害原告之權利，致使原告受有
    財產上之損害，按諸首揭規定，原告請求被告負損害賠償責
    任，自屬有據。又依本院九十五年度易字第一三七號刑事判
    決認定之事實，被告對原告詐欺取財得手之財物為現金三百
    六十萬元，此部分並為被告所不爭執，應堪信為真實。因此
    ，原告基於侵權行為法律關係，請求被告賠償三百六十萬元
    ，及自九十五年七月十八日（即起訴狀繕本送達被告之翌日
    ）起至清償日止，按週年利率百分之五計算之利息，為有理
    由，應予准許。
五、按關於財產權之訴訟，原告釋明在判決確定前不為執行，恐
    受難於抵償或難於計算之損害者，法院應依其聲請，宣告假
    執行。原告陳明在執行前可供擔保而聲請宣告假執行者，雖
    無前項釋明，法院應定相當之擔保額，宣告供擔保後，得為
    假執行，民事訴訟法第三百九十條定有明文。又上開規定於
    附帶民事訴訟準用之，刑事訴訟法第四百九十一條亦有明文
    。本件原告陳明願供擔保，聲請宣告假執行，經核並無不合
    ，爰酌定相擔保金額准許之
據上論結：本件原告之訴，為全部有理由，並依刑事訴訟法第五
百零二條第二項、第四百九十一條第十款、民事訴訟法第三百九
十條第二項，判決如主文。
中    華    民    國    95    年    8     月    4     日
                  刑事第一庭          法  官  簡璽容
以上正本證明與原本無異。
如不服本判決，應於判決送達後十日內向本院提出上訴狀 (須附
繕本 )。
本判決非對於刑事訴訟之判決有上訴時不得上訴。
中    華    民    國    95    年    8     月    4     日
                                      書記官  王惠嬌


司法院資訊處製作；財團法人民間司法改革基金會備份。
